【裁判字號】    92,上易,1369
【裁判日期】    921113
【裁判案由】    竊盜等
【裁判全文】
臺灣高等法院高雄分院刑事判決          九十二年度上易字第一三六九號
    上  訴  人
    即  被  告  丙○○
右上訴人因竊盜等案件，不服臺灣高雄地方法院九十二年度易緝字第一六五號中華民
國九十二年八月十四日第一審判決（起訴案號：臺灣高雄地方法院檢察署九十年度偵
字第一九五六０號），提起上訴，本院判決如左：
      主      文
上訴駁回。
      事      實
一、丙○○前有竊盜、妨害兵役、詐欺、偽造文書贓物等犯罪前科，其於民國八十五
    年間，因贓物案件，經臺灣屏東地方法院判處有期徒刑六月確定，於八十五年九
    月十日執行完畢。
二、丙○○意圖為自己不法之所有，於八十七年七月間某日晚間八時許，在高雄市○○區○○街四十七號前，竊取甲○○所有之光陽牌、車號ＪＣＬ─七四六號重型
    機車一輛（連同引擎號碼ＳＡ二五ＡＸ─二００六八七號之車體遭竊），得手後
    ，丙○○復另行起意，意圖為自己不法之所有，於同年七月二十五日晚間八時許
    ，至乙○○所開設位於高雄市○○區○○街五一七號機車行，向乙○○佯稱欲購
    買機車，並要求先行試車，使乙○○誤以為真而交付車號ＰＱＺ─九○二號之黑
    色、光陽牌、一二四ＣＣ機車一輛（與前開機車之廠牌、型式均相同），供丙○○試騎，丙○○即趁試車之機會將乙○○所交付之機車騎走並逃逸無蹤，詐取得
    手後，丙○○即將乙○○所有機車上之引擎（引擎號碼ＧＹ六Ｄ─七０八０一五
    號）拆換至前述自甲○○竊得之機車上（即由甲○○機車之車體及車牌，與乙○○機車之引擎拼裝而成）。嗣丙○○於八十七年十一月初某日，在高雄市鹽埕區
    將上開組裝後之贓車交付顏瑞慶（經另案判處無罪確定）作為債務之抵押，顏瑞
    慶則於八十七年十二月間某日將該機車借予不知情之陳金德（經檢察官為不起訴
    處分確定）使用，嗣於八十八年三月十二日中午十二時四十分許，陳金德騎乘上
    述贓車行經高雄市○○區○○路與十全路口時為警查獲，因而循線得悉上情。
三、案經臺灣高雄地方法院於審理九十年易緝字第七四號丙○○被訴贓物罪嫌案件後
    ，依職權函送由臺灣高雄地方法院檢察署檢察官偵查後提起公訴。
      理      由
一、訊據上訴人即被告丙○○固供承有交付一輛機車予案外人顏瑞慶之事實，惟矢口
    否認有竊盜及詐欺取財犯行，辯稱：這部機車我從車行騎出來時就已經是這樣子
    了，我並沒有加以拆換零件或組裝，且當初我是向機車行說要分期付款買車，車
    行同意後我才將機車騎走，並非行竊或詐欺而來云云。
二、經查：
  (一)本件為警查獲之機車係被告交予顏瑞慶抵債，顏瑞慶再將其借予陳金德乘騎之事
    實，已據證人顏瑞慶於原審另案證述屬實（見原審九十年易緝字第七四號九十年
    八月卅日訊問筆錄附於偵查卷第三四頁），而上開機車之車牌及車體部分係證人
    甲○○所有、而於八十七年七月十五日連同編號ＳＡ二五ＡＸ─二○○六八七號
    引擎遭竊等情，業經證人甲○○於警訊及原審九十年易緝字第七四號案件審理中
    證述綦詳（見八十八年三月十二日警訊筆錄、原審九十年度易緝字第七四號案件
    九十年五月二十二日、八月十六日訊問筆錄），並有贓物領具一紙附於該案卷宗
    可佐。至該查獲之機車，其引擎部分則係證人乙○○所有、原附於車號ＰＱＺ─
    九○二號同廠牌、同型式機車（均為光陽牌、一二四ＣＣ）之引擎，而乙○○所
    有之上開機車，係被告於八十七年七月二十五日晚間八時許，在乙○○所開設位
    於高雄市○○區○○街五一七號機車行，佯稱欲購買機車並要求先行試車，使乙○○誤以為真而交付機車供被告試騎，被告乃乘機將機車騎走而逃逸無蹤等情，
    並據證人乙○○於原審前述贓物案件之九十年五月二十二日、八月三十日審理時
    及本院證述綦詳，且當庭指認行為人為被告無誤。是本件查獲之車輛，實係由甲○○所失竊機車之車體及車牌，與被告向乙○○詐欺取得之機車之引擎拼裝而成
    ，已堪認定。以上各情，復有原審九十年易緝字第七四號刑事判決一件在卷可考
    。是被告辯稱：所查獲之機車係經車行老闆乙○○同意後始將機車騎走云云，無
    非卸責之詞，自無可採信。至於被害人乙○○於本院審理時雖供述：車子領回來
    時，車子的引擎及車身是一樣的，只是車牌不見等語。惟查被害人甲○○所失竊
    之上開機車之車牌及車體﹖被警查獲之時，係與乙○○所有被丙○○騙取之機車
    引擎部分併裝而成，為原審九十年易緝字第七四號所認定之事實。而上開拼裝而
    成之機車係被告於八十七年十一月間某日，交予顏瑞慶暫時質押抵債，同年十二
    月間顏瑞慶再將其出借予陳金德乘騎，始為警查獲等情，亦據被告及證人顏瑞慶
    於原審九十年易緝字第七四號調查時分別供明在卷。衡之常情，上開機車既係被
    告交予顏瑞慶質押抵債之用，顏瑞慶實無再予改裝出借予陳金德使用之理，則上
    開機車於被告交付予顏瑞慶之前，被告早已改裝完成供己騎用，至為明顯，是被
    害人乙○○於本院上開供述，顯與事實不符，併此明。
  (二)被告對於上述被查獲機車之來源，前於八十八年十二月二十二日之偵查中先是辯
    稱：該車是陳銀德過世前給我的，約於八十七年六月間，當時即無車牌、行照云
    云，而於九十年七月三十日原審訊問時，經詢以「有無向陳銀德收受車子？」，
    被告卻答稱「我不知道」等語，其嗣於九十年八月三十日原審審理時，又改稱：
    陳銀德的真名是陳銀潮等語（以上歷次筆錄影本，均附於八十八年他字第六四八
    號其他卷宗內）；且查，被告於原審九十二年七月三十一日審理期日庭訊時，原
    先係辯稱「該車係經車行同意而騎用」，而均未提及「陳銀德」，經原審詢以「
    陳銀德、陳銀潮是誰」，其始答稱「我不認識陳銀德，陳銀潮則是我結拜的大哥
    ，我之前照顧過他，後來他就將本件查獲之機車給我騎」等語（見原審當日審判
    筆錄），綜上，被告對本件機車之來源，前後供詞反覆且相互矛盾，自均難採信
    。況按，被告自警訊起至原審審理時為止均無法提供「陳銀德」或「陳銀潮」之
    資料（包括聯絡電話、住所地等）以供查證，難認確有「陳銀德」、「陳銀潮」
    者存在。亦即被告實際上並未自任何他人手中收受本件查獲機車。準此，參酌證
    人甲○○之機車失竊於先，而乙○○之機車為被告詐騙於後等情，應認本件查獲
    之機車，係被告於竊得甲○○之機車後，始再前往乙○○之機車行，假購車試車
    之名，乘機將乙○○之機車騎走，並將乙○○機車上之引擎拆換於自甲○○竊得
    之機車上之犯罪事實，已可認定。綜上所述，被告所辯各情，無非卸責之詞，不
    足採信。本件事證明確，被告之犯行，堪以認定。
三、核被告所為，係犯刑法第三百二十條第一項之竊盜罪及同法第三百三十九條第一
    項之詐欺取財罪。其所犯上開二罪，乃犯意各別，罪名互異，應予分論併罰。查
    被告前有竊盜、妨害兵役、詐欺、偽造文書等犯罪前科，又於八十五年間，因贓
    物案件，經臺灣屏東地方法院判處有期徒刑六月確定，於八十五年九月十日執行
    完畢等情，有台灣高雄地方法院檢察署刑案資料查註紀錄表及台灣高等法院被告
    全國前案紀錄表各一紙在卷可憑，其於有期徒刑執行完畢後五年內再犯本件有期
    徒刑以上之罪，為累犯，均應依刑法第四十七條規定加重其刑。
四、原審因而適用刑法第三百二十條第一項、第三百三十九條第一項、第四十七條、
    第五十一條第五款，罰金罰鍰提高標準條例第一條前段之規定，並審酌被告前已
    有竊盜、詐欺等前科，竟仍不思悔改而再犯本案，參酌其犯罪動機、手段與竊盜
    詐欺所得之財物，又犯罪後猶飾詞矯飾，顯毫無悔意等一切情狀，分別就被告所
    犯竊盜、詐欺二罪各量處有期徒刑十月，並定其應執行刑有期徒刑一年六月。經
    核原判決認事用法並無不合，量刑亦屬適度，被告上訴意旨，仍執前詞，否認犯
    罪，指摘原判決不當，為無理由，應予駁回。
據上論斷，應依刑事訴訟法第三百六十八條，判決如主文。
本案經檢察官朱文彬到庭執行職務。
中    華    民    國     九十二     年      十一      月      十三      日
                              臺灣高等法院高雄分院刑事第三庭
                                  審判長法官  周賢銳
                                        法官  黃建榮
                                        法官  謝宏宗
右正本證明與原本無異。
不得上訴。
                         書記官  賴梅琴
中    華    民    國     九十二     年      十一      月      十七      日
附錄：本判決論罪科刑法條：
刑法第三百二十條第一項
意圖為自己或第三人不法之所有，而竊取他人之動產者，為竊盜罪，處五年以下有期
徒刑、拘役或五百元以下罰金。
刑法第三百三十九條第一項
意圖為自己或第三人不法之所有，以詐術使人將本人或第三人之物交付者，處五年以
下有期徒刑、拘役或科或併科一千元以下罰金。
                                                                        Ｑ


司法院資訊處製作；財團法人民間司法改革基金會備份。
